【裁判字號】    97,消債更,414
【裁判日期】    980406
【裁判案由】    更生事件
【裁判全文】
臺灣基隆地方法院民事裁定           97年度消債更字第414號
債  務  人  甲○○
代  理  人  黃俊六律師
上列當事人聲請消費者債務清理事件，本院裁定如下：
    主  文
債務人甲○○自中華民國98年4月6日10時起開始更生程序。
命司法事務官進行本件更生程序。
    理  由
一、按法院開始更生程序之裁定，應載明其年、月、日、時，並
    即時發生效力；法院裁定開始更生或清算程序後，得命司法
    事務官進行更生或清算程序，必要時得選任律師、會計師或
    其他適當之自然人或法人一人為監督人或管理人；消費者債
    務清理條例第45條第1項、第16條第1項分別定有明文。
二、本件聲請意旨略以：債務人有不能清償債務情事，於消費者
    債務清理條例施行前，曾依中華民國銀行公會會員辦理消
    費金融無擔保債務協商機制與金融機構成立協商，約定每月
    償還新臺幣（下同）19,439元，惟嗣後因失業、收入發生變
    化，且每月收入扣除每月協商條件應清償之金額，無法維持
    最低基本生活，致債務人履行顯有重大困難。且債務人無擔
    保或無優先權之債務總額未逾新臺幣 1,200萬元，復未經法
    院裁定開始清算程序或宣告破產云云。
三、經查：債務人所主張之上開事實，固據提出戶籍謄本、財產
    及收入狀況說明書、債權人清冊、聯合徵信中心當事人綜合
    信用報告、無擔保債務協商協議書暨還款計劃、綜合所得稅
    各類所得清單資料、國稅局財產歸屬資料清單為證。惟依債
    務人所提出之勞工保險投保資料，債務人主張之失業期間（
    即95年11月1日至96年7月1日），有羅馬假期視聽歌唱行為
    債務人投保勞工保險，是債務人稱其失業，要不足採﹔然查
    債務人於該期間之投保薪資為15,840元，應可認債務人每月
    之薪資僅有15,840元，是以債務人每月之薪資收入，顯然低
    於依協商條件應清償之金額19,439元，足證該協商條件已過
    於嚴苛。從而，本件衡情應為金融機構債權人僅考量其債權
    數額之清償而未慮及債務人經濟能力之非可歸責於債務人之
    事由所致。此外，本件又查無債務人有消費者債務清理條例
    第6條第3項、第8條或第46條各款所定駁回更生聲請之事由
    存在，則債務人聲請更生，應屬有據，應予准許，並命司法
    事務官進行本件更生程序，爰裁定如主文。
中    華    民    國    98    年    4     月     6    日
                  民事庭法    官  王翠芬
以上正本係照原本作成。
如對本裁定抗告，應於本裁定送達後10日內，向本院提出抗告狀
，並繳納抗告費新臺幣1000元，抗告於本院合議庭。
本裁定已於中華民國98年4月6日上午10時整公告。
中    華    民    國    98    年    4     月     6    日
                        書 記 官  林建清


司法院資訊處製作；財團法人民間司法改革基金會備份。
